最  高  行  政  法  院  裁  定
                                     100年度裁字第2747號
上  訴  人  敦隆大理石股份有限公司
代  表  人  姚忠倫
被 上訴 人  財政部臺中關稅局
代  表  人  陳錫霖
上列當事人間虛報進口貨物產地事件，上訴人對於中華民國100
年8月11日臺中高等行政法院100年度訴字第112號判決，提起上
訴，本院裁定如下：
    主  文
上訴駁回。
上訴審訴訟費用由上訴人負擔。
    理  由
一、按對於高等行政法院判決之上訴，非以其違背法令為理由，
    不得為之，行政訴訟法第242條定有明文。依同法第243條第
    1項規定，判決不適用法規或適用不當者，為違背法令；而
    判決有同條第2項所列各款情形之一者，為當然違背法令。
    是當事人對於高等行政法院判決上訴，如依行政訴訟法第24
    3條第1項規定，以高等行政法院判決有不適用法規或適用不
    當為理由時，其上訴狀或理由書應有具體之指摘，並揭示該
    法規之條項或其內容；若係成文法以外之法則，應揭示該法
    則之旨趣；倘為司法院解釋或本院之判例，則應揭示該判解
    之字號或其內容。如以行政訴訟法第243條第2項所列各款情
    形為理由時，其上訴狀或理由書，應揭示合於該條項各款之
    事實。上訴狀或理由書如未依此項方法表明，或其所表明者
    與上開法條規定不合時，即難認為已對高等行政法院判決之
    違背法令有具體之指摘，其上訴自難認為合法。
二、（一）被上訴人之代表人原為馬幼竹，於民國100年9月7日
    離職，改由陳錫霖擔任，茲據新任代表人具狀聲明承受訴訟
    ，核無不合，應予准許。（二）上訴人於94年6月1日委由威
    政報關行有限公司向被上訴人報運進口馬來西亞產製GRANIT
    E STONE SLAB及STONE PRODUCTS等貨物乙批，原申報產地為
    馬來西亞，單價CFR USD5.8/MTK，經電腦核定按C3（應審應
    驗）方式通關。經被上訴人查驗結果，實際來貨名稱、箱數
    、櫃數及發貨人STONE BAZAARSDN.BHD.，與財政部高雄關稅
    局（下稱高雄關）以高機動字第094009號函通報，長榮海運
    股份有限公司所簽發，從中國大陸廈門轉口高雄港至馬來西
    亞之轉口櫃提單所載之貨物名稱、箱數、櫃數及收貨人STON
    E BAZAARSDN.BHD.相同，乃認定來貨原產地為中國大陸，復
    據財政部關稅總局驗估處通報之查價結果，改按CFR USD7/M
    TK核估完稅價格；經審理上訴人虛報進口貨物產地，逃避管
    制之違章成立，爰依海關緝私條例第37條第3項轉據同條例
    第36條第1項、第3項之規定，處貨價1倍之罰鍰計新臺幣（
    下同）728,937元，併沒入貨物。上訴人不服，循序提起行
    政爭訟，案經原審法院以95年度訴字第413號判決略以：「9
    5年3月31日中普緝字第0951000163號復查決定書關於維持被
    上訴人94年第09400305號處分部分及該部分訴願決定均撤銷
    。上訴人其餘之訴駁回。」上訴人對該判決不利部分，提起
    上訴，經本院以98年度判字第460號判決上訴駁回而告確定
    。被上訴人乃據原審法院95年度訴字第413號判決意旨重行
    審查，於99年10月12日以中普業一字第0991016162號重核復
    查決定書決定略以：「原處分第2項貨物罰鍰106,657元及沒
    入處分撤銷，其餘駁回。」上訴人對於不利部分，猶表不服
    ，循序提起行政訴訟，經原審法院以100年度訴字第112號判
    決（下稱原審判決）駁回，上訴人仍不服，遂提起本件上訴
    。
三、上訴意旨略以：（一）上訴人已補齊原審法院95年度訴字第
    413號判決所有要求，是新證據，原審判決竟認尚難謂為上
    訴人有利之認定，顯不適法。（二）上訴人以此方式於94年
    分別進口13批貨，其中5批皆係查驗後放行，依據誠信原則
    ，若無高雄關之轉口提單及94年6月8日之勘驗照片，則應予
    放行。（三）原產地認定委員會皆以沒經過查證是否合法的
    證據論述，單憑礦區是中國大陸，怎能認定是中國大陸廈門
    產製？理由顯然非常不專業。（四）上訴人提供之發票憑證
    皆經臺北駐馬來西亞經濟辦事組證實為「真實文件」，並無
    不實，故被上訴人以海關緝私條例第37條第3項處分上訴人
    ，為適用法規顯有錯誤；又被上訴人已承認原產地認定委員
    會第1、3、5次會議關於高雄關94年5月1日、12日、18日皆
    無勘驗，既無勘驗則照片顯係變造，故有判決基礎之證物係
    變造，判決基礎之鑑定為虛偽陳述之違誤等語。本件上訴雖
    以該判決違背法令為由，惟核其上揭主張，業經原審於判決
    理由內詳為論述，上訴人就原審所不採之事由再為爭執，無
    非係就原審取捨證據、認定事實之職權行使，指摘其為不當
    ，並非具體表明合於不適用法規、適用法規不當、或行政訴
    訟法第243條第2項所列各款之情形，難認對該判決之如何違
    背法令已有具體之指摘。依首開規定及說明，應認其上訴為
    不合法。
四、據上論結，本件上訴為不合法。依行政訴訟法第249條第1項
    前段、第104條、民事訴訟法第95條、第78條，裁定如主文
    。
中    華    民    國    100   年    11    月    17    日
                    最高行政法院第五庭
                        審判長法官  黃  合  文
                              法官  鄭  忠  仁
                              法官  劉  介  中
                              法官  帥  嘉  寶
                              法官  陳  鴻  斌

以  上  正  本  證  明  與  原  本  無  異
中    華    民    國    100   年    11    月    18    日
                              書記官  王  福  瀛